【裁判字號】    97,訴,4233
【裁判日期】    971114
【裁判案由】    毒品危害防制條例
【裁判全文】
臺灣板橋地方法院刑事判決              97年度訴字第4233號
公  訴  人  臺灣板橋地方法院檢察署檢察官
被      告  甲○
上列被告因違反毒品危害防制條例案件，經檢察官提起公訴（97
年度毒偵字第5843、6193號），本院依簡式審判程序審理後，判
決如下：
    主    文
甲○施用第一級毒品，累犯，處有期徒刑拾月。扣案第一級毒品
海洛因合計淨重壹點捌玖公克，沒收銷燬之；包裹上開第一級毒
品海洛因之包裝袋貳個、分裝袋肆拾個及天秤壹組，均沒收之。
    事    實
一、甲○前因施用毒品案件，經本院以94年度毒聲字第2573號裁
    定送觀察、勒戒後，認有繼續施用毒品之傾向，由本院以95
    年度毒聲字第215 號裁定令入戒治處所施以強制戒治（經臺
    灣高等法院以95年度毒抗字第98號裁定抗告駁回確定），戒
    治期間因認其無繼續強制戒治之必要，遂於民國95年11月6
    日執行完畢將其釋放出臺灣新店戒治所，並於95年12月1 日
    經臺灣板橋地方法院檢察署檢察官以95年度戒毒偵字第492
    號為不起訴處分確定。其另因施用第一級、第二級毒品案件
    ，經本院以93年度訴字第1331號判決分別判處有期徒刑10月
    、6 月確定，嗣經本院以96年度聲減字第446 號裁定均予以
    減刑，並定應執行有期徒刑7 月確定，甫於96年7 月16日縮
    刑期滿執行完畢。
二、詎甲○仍不知悔改，於前開強制戒治執行完畢釋放後5 年內
    ，基於併同施用第一級、第二級毒品之犯意，於97年7 月7
    日上午7 時許（起訴書就施用第二級毒品部分略載為97年7
    月7 日下午6 時50分許為警採尿前回溯96小時內之某時），
    在臺北縣樹林市○○路○ 段155 巷21號住處內（起訴書就施
    用第二級毒品部分略載為不詳處所），以將第一級毒品海洛
    因及第二級毒品甲基安非他命一起摻在香菸內，再點燃吸食
    之方式，同時施用海洛因、甲基安非他命1 次。嗣於同日下
    午3 時40分許，為警持本院搜索票在上址住處查獲甲○，並
    扣得其所有之海洛因2 包（合計淨重1.89公克、空包裝總重
    0.44公克），及供其施用第一級、第二級毒品所用之分裝袋
    40個及天秤1 組。
三、案經臺北市政府警察局移請臺灣板橋地方法院檢察署檢察官
    偵查後提起公訴。
    理    由
一、本案被告甲○所犯均係死刑、無期徒刑、最輕本刑為3 年以
    上有期徒刑以外之罪，其於準備程序中就被訴事實皆為有罪
    之陳述，經本院告知簡式審判程序之旨，並聽取公訴人、被
    告之意見後，經合議庭裁定由受命法官獨任進行簡式審判程
    序審理，合先敘明。
二、上揭犯罪事實，業據被告甲○於本院準備程序中及審理時均
    坦承不諱，並有搜索扣押筆錄暨扣押物品目錄表1 份及扣案
    物照片2 張附卷可稽，而其為警查獲經採集尿液送台灣尖端
    先進生技醫藥股份有限公司囑託鑑定結果，確呈嗎啡（按海
    洛因經施用進入人體後，係水解還原成嗎啡，再代謝排出體
    外，業據行政院衛生署藥物食品檢驗局以73藥檢壹字第0302
    21號函文說明綦詳，而為本院辦理施用第一級毒品案件職務
    上所已知）及甲基安非他命之陽性反應，有該公司97年7 月
    23日濫用藥物檢驗報告1 份在卷可稽；另同日為警扣案之粉
    末2 包，經送法務部調查局濫用藥物實驗室鑑驗，合計淨重
    1.89公克，均含海洛因成分，空包裝總重0.44公克，亦有該
    實驗室97年8 月6 日鑑定書1 件在卷可憑，均足以佐證被告
    自白與事實相符，堪以採信。再被告前因施用毒品案件，經
    本院以94年度毒聲字第2573號裁定送觀察、勒戒後，認有繼
    續施用毒品之傾向，由本院以95年度毒聲字第215 號裁定令
    入戒治處所施以強制戒治（經臺灣高等法院以95年度毒抗字
    第98號裁定抗告駁回確定），戒治期間因認其無繼續強制戒
    治之必要，遂於95年11月6 日執行完畢將其釋放出臺灣新店
    戒治所，並於95年12月1 日經臺灣板橋地方法院檢察署檢察
    官以95年度戒毒偵字第492 號為不起訴處分確定等情，有臺
    灣高等法院被告前案紀錄表1 份附卷可稽，足徵被告經強制
    戒治執行完畢釋放後，5 年以內再為本案施用第一級、第二
    級毒品之事證明確，被告犯行洵堪認定。
三、核被告甲○所為，係犯毒品危害防制條例第10條第1 項、第
    2 項之施用第一級、第二級毒品罪。被告為施用海洛因、甲
    基安非他命而持有海洛因、甲基安非他命之行為，各係其施
    用第一級、第二級毒品犯行之當然結果，均不另論罪。查被
    告前因施用第一級、第二級毒品案件，經本院以93年度訴字
    第1331號判決分別判處有期徒刑10月、6 月確定，嗣經本院
    以96年度聲減字第446 號裁定均予以減刑，並定應執行有期
    徒刑7 月確定，甫於96年7 月16日縮刑期滿執行完畢，同有
    上開臺灣高等法院被告前案紀錄表在卷足徵，其於有期徒刑
    執行完畢5 年內故意再犯本案有期徒刑以上之前開二罪，依
    刑法第47條第1 項規定皆成立累犯，並均應加重其刑。又被
    告於97年7 月7 日係以同一點菸吸食行為違犯上揭施用第一
    級、第二級毒品罪名，業據被告於本院訊問時供明無訛，且
    經遍查全卷，尚無足以證明被告所述與事實不符之積極證據
    資料，依罪疑唯輕原則，自應作有利於被告之認定，故被告
    所為係屬想像競合犯，應從一重之施用第一級毒品罪處斷，
    公訴意旨未參酌上情而請求予以分論併罰，尚有未合，併此
    敘明。爰審酌被告前已有因施用毒品經法院判處刑罰之前科
    紀錄，竟仍不思尋求正當之身心發展，再次併同施用足以導
    致精神障礙、性格異常，甚至造成生命危險之毒品，戕害一
    己之身心健康，對社會治安可能之危害程度非微，惟其於犯
    後尚知坦認犯行，且曾陸續至行政院衛生署八里療養院中和
    院區門診接受美沙冬替代療法等一切情狀，量處如主文所示
    之刑，以資懲儆。扣案海洛因合計淨重1.89公克，係屬查獲
    之第一級毒品，應依毒品危害防制條例第18條第1 項前段規
    定，諭知沒收銷燬之；扣案包裹上開海洛因之包裝袋2 個，
    係用於防止海洛因裸露、潮濕，便於攜帶施用，與扣案分裝
    袋40個、天秤1 組，均係被告所有供其為前揭施用毒品犯行
    所用之物，業據被告陳明在卷，爰依刑法第38條第1 項第2
    款規定，併予宣告沒收之。
據上論斷，應依刑事訴訟法第273 條之1 第1 項、第299 條第1
項前段，毒品危害防制條例第10條、第18條第1 項前段，刑法第
11條前段、第47條第1 項、第55條、第38條第1 項第2 款，判決
如主文。
本案經檢察官陳豐年到庭執行職務。
中    華    民    國    97    年    11    月    14    日
                  刑事第十九庭  法  官  張 兆 光
上列正本證明與原本無異。
如不服本判決，應於判決送達後10日內敘明上訴理由，向本院提
出上訴狀 (應附繕本) ，上訴於臺灣高等法院。其未敘述上訴理
由者，應於上訴期間屆滿後20日內向本院補提理由書「切勿逕送
上級法院」。
                                書記官  曹 秋 冬
中    華    民    國    97    年    11    月    14    日
附錄本案論罪科刑法條：
毒品危害防制條例第10條
施用第一級毒品者，處6 月以上5 年以下有期徒刑。
施用第二級毒品者，處3 年以下有期徒刑。


司法院資訊處製作；財團法人民間司法改革基金會備份。
